【裁判字號】    96,易,1187
【裁判日期】    970229
【裁判案由】    竊盜
【裁判全文】
臺灣士林地方法院刑事判決              96年度易字第1187號
公  訴  人  臺灣士林地方法院檢察署檢察官
被      告  丙○○
                    （另案於臺灣臺北監獄臺北分監執行中）
上列被告因竊盜案件，經檢察官提起公訴（96年度偵字第5436號
），並就被訴事實為有罪之陳述，經本院裁定改以簡式審判程序
進行審理後，判決如下：
    主  文
丙○○共同竊盜，處有期徒刑伍月，如易科罰金，以新台幣壹仟
元折算壹日。
    事  實
一、丙○○與甲○○（另經本院處有期徒刑7 月確定）基於意圖
    為自己不法所有之共同犯意聯絡，於96年4 月26日上午6 時
    許，共乘丙○○所有之車號4121─RF號自用小客車至臺北縣
    三芝鄉興華村田心子8 －2 號乙○○經營之永磐機械有限公
    司（下稱永磐公司），由丙○○徒手開啟永磐公司之鐵門後
    ，丙○○與甲○○即進入永磐公司廠房內，共同徒手竊取永
    磐公司所有之燈管29箱（共290 枝燈管，價值約新台幣【下
    同】43,500元），得手後將之放置在上開自用小客車後車廂
    內據為己有。經警於同日上午8 時30分許，據報到場查獲甲○○，並當場在上開自用小客車後行李廂內扣得遭竊燈管，
    以及非丙○○、甲○○所有，供甲○○竊取上開燈管時所使
    用之手套1 副，丙○○則趁隙逃離現場。
二、案經乙○○訴由臺北縣政府警察局淡水分局報告臺灣士林地
    方法院檢察署檢察官偵查起訴，被告丙○○於本院準備程序
    期日就被訴事實為有罪之陳述，經本院裁定改以簡式審判程
    序進行審理。
    理  由
一、本件被告丙○○所犯非死刑、無期徒刑、最輕本刑為3 年以
    上有期徒刑之罪，或高等法院管轄第一審之案件，被告甲○○於本院準備程序進行中，已就被訴事實為有罪之陳述，經
    告以簡式審判程序之旨，並聽取檢察官及被告之意見後，由
    本院裁定改以簡式審判程序進行審理，是本件之證據調查，
    依刑事訴訟法第273 條之2 規定，不受同法第159 條第1 項
    、第161 條之2 、第161 條之3 、第163 條之1 及第164 條
    至第170 條規定之限制，合先敘明。
二、訊據被告丙○○已就上開事實坦承不諱，核與證人即共犯甲○○所證行竊情節，以及證人即告訴人乙○○警詢時所證之
    失竊情節大致相符，復有經警當場在車號4121─RF號自用小
    客車後行李廂內扣案之如卷附贓物認領保管單所示贓物（參
    見贓物認領保管單，附於臺灣士林地方法院檢察署96年度偵
    字第5436號卷【下稱：第5436號卷】第30頁），及供甲○○
    行竊所用之手套一副可以佐證。此外，並有被告丙○○持用
    之00 00000000 行動電話門號與共犯甲○○持用之
    0000000000 行 動電話門號當日通聯紀錄在卷可佐（參見第
    5436號卷第105 至第105 之1 頁、第113 頁），基地台即在
    盜所附近之臺北縣三芝鄉北新莊店仔村一帶，可佐被告2 人
    均在現場行竊之事實。綜上，堪認被告丙○○上開任意性自
    白與事實相符，可以採信。綜上，本案事證明確，被告丙○○之犯行洵堪認定，應依法論科。
三、按刑法第321 條第1 項第2 款所謂毀越門扇，其『越』指踰
    越而言，如係從門走入或開鎖啟門入室，均不得謂為踰越門
    扇，最高法院著有77年度台上字第1130號、69年度台上字第
    2415號判決意旨可資參照。被告丙○○與共犯甲○○既係啟
    門入室，已迭據被告丙○○及共犯甲○○分別供明在卷，依
    卷存證據復不足認定其有何毀越門扇之犯行，自應為有利被
    告之認定。是核被告丙○○所為，係犯刑法第320 條第1 項
    之普通竊盜罪。公訴人認被告丙○○係犯刑法第321 條第1
    項第2 款之踰越門扇加重竊盜罪，尚有未洽，惟所指基本社
    會事實同一，侵害目的性亦屬相同，復據本院告知變更後之
    罪名，以利被告防禦，本院自得依刑事訴訟法第300 條變更
    起訴法條而審理之。被告丙○○就本案竊盜犯行與共犯甲○○間有犯意聯絡及行為分擔，應論以共同正犯。公訴人具體
    求處有期徒刑5 月，本院審酌被告素行尚可，雖已壯年，猶
    仍不思進取，不思正途謀生，竟邀朋引伴竊盜，所竊財物之
    價值，竊盜財物均已尋回發還永磐公司，暨其犯罪後終於本
    院準備程序及審理時坦承全部犯行，態度尚稱良好，兼衡其
    生活狀況、智識程度等一切情狀，認公訴人所請尚稱允洽，
    爰量處如主文所示之刑，並諭知易科罰金之折算標準。
四、公訴人又以扣案白手套一副係共同被告丙○○所有，供被告
    甲○○犯本案竊盜犯行所用之物，依共犯責任共同原則，請
    依刑法第38條第1 項第2 款沒收云云。惟查，被告丙○○已
    堅決否認扣案白手套一副係其所有，共犯甲○○雖坦承行竊
    時確有使用該扣案手套等語，惟亦否認係其所有之物，均不
    足執以遽認扣案白手套一副確係被告丙○○或共犯甲○○所
    有，自無從宣告沒收，應予敘明。
據上論斷，應依刑事訴訟法第273 條之1 第1 項、第299 條第1
項前段、第300 條，刑法第28條、第320 條第1 項、第41條第1
項前段，刑法施行法第1 條之1 ，判決如主文。
本案經檢察官鄭富城到庭執行職務
中    華    民    國    97    年    2     月    29    日
                  刑事第五庭法  官  許辰舟
以上正本證明與原本無異。
如不服本判決，應於收受送達後10日內向本院提出上訴書狀，其
未敘述上訴之理由者並得於提起上訴後20日內向本院補提理由書
（均須按他造當事人之人數附繕本）。
                            書記官  李典育
中    華    民    國    97    年    2     月    29    日
附錄法條：
中華民國刑法第320條第1 項
（普通竊盜罪、竊佔罪）
意圖為自己或第三人不法之所有，而竊取他人之動產者，為竊盜
罪，處5 年以下有期徒刑、拘役或 5 百元以下罰金。


司法院資訊處製作；財團法人民間司法改革基金會備份。
